臺灣高等法院刑事判決　　　　　　　　96年度上訴字第1932號
上　訴　人
即　被　告　甲○○
　　　　　　　　　　（另案於臺灣桃園監獄執行中）
上列上訴人因違反毒品危害防制條例案件，不服臺灣桃園地方法
院96年度訴字第195號，中華民國96年3月26日第一審判決（起訴
案號：臺灣桃園地方法院檢察署95年度毒偵字第5824號），提起
上訴，本院判決如下：
    主  文
上訴駁回。
    事  實
一、甲○○前因施用毒品案件，經臺灣桃園地方法院裁定送觀察
    勒戒後，認有繼續施用毒品之傾向，再經同院裁定送強制戒
    治，嗣經裁定停止戒治並付保護管束，並於民國89年8月24
    日出所，及至90年1月29日經該院裁定撤銷停止戒治，迨至9
    1年1月21日戒治期滿執行完畢出所。又因偽造文書、違反毒
    品危害防制條例案件，經臺灣桃園地方法院各判處有期徒刑
    6月，並定應執行有期徒刑10月，94年8月6日執行完畢。再
    因竊盜、違反毒品危害防制條例案件，經臺灣新竹地方法院
    判處有期徒刑8月、10月，並定應執行有期徒刑1年5月，及
    至95年3月29日因縮短刑期假釋出監付保護管束，後再經撤
    銷假釋，入監執行殘刑有期徒刑7月19日，現仍在執行中（
    尚不構成累犯）。甲○○仍不知悔改，復於95年10月5日下
    午9時47分許為警採尿時回溯96小時內某時，在不詳處所，
    施用第二級毒品甲基安非他命1次。嗣於95年10月5日下午6
    時16分許，因另案為警在桃園縣桃園市○○路○段207號2樓
    查獲，並因甲○○屬列管毒品人口，經同意接受尿液檢體採
    集送驗後，始查悉上情。
二、案經桃園縣政府警察局平鎮分局報請臺灣桃園地方法院檢察
    署檢察官偵查起訴。
    理  由
一、訊據上訴人即被告甲○○矢口否認有施用第二級毒品犯行，
    辯稱：從未曾施用第二級毒品，不知為何尿液中有甲基安非
    他命之陽性反應等語。惟查：
（一）被告於95年10月5日下午9時47分許為警所採集之尿液送請
      臺灣檢驗科技股份有限公司檢驗結果，呈甲基安非他命陽
      性反應，有該公司95年10月24日出具之濫用藥物尿液檢驗
      報告附卷可稽。上開臺灣檢驗科技股份有限公司出具之濫
      用藥物尿液檢驗報告係以酵素免疫分析法初步檢驗，再以
      極精密之氣相層析質譜儀分析法（ＧＣ＼ＭＳ）確認，尿
      中均檢出安非他命類甲基安非他命部分之數值，高於標準
      值，按以免疫分析法鑑驗時，當其他藥物與安非他命化學
      結構相近才可能引起偽陽性反應。檢體再經氣相層析質譜
      儀確認，可將免疫分析法所造成之偽陽性結果排除，不致
      產生安非他命偽陽性反應（行政院衛生署管制藥品管理局
      90年1月20日管檢字第91091號及90年8月16日管檢字第969
      46號函參照）。本件被告尿液經初驗及複驗，已足認尿中
      就安非他命類甲基安非他命部分之數值為（1571ng/ml）
       ，高於標準值（500ng/ml）甚多。又安非他命經口服投
      與後，約百分之70於24小時內自尿中排出，約百分之90於
      96小時內自尿中排出，由於目前國內尿液中安非他命之檢
      驗僅為鑑定其是否呈陽性反應而未定其含量，且安非他命
      成分之檢出與其投與方式，投與量、個人體質、採尿時間
      與檢測儀器之精密度等諸多因素有關，因此僅憑尿液中呈
      安非他命陽性反應，並無法確實推算吸食時間距採集時間
      之長短，惟依上述資料推斷，最長可能不會超過4日（96
      小時）（行政院衛生署藥物食品檢驗局81年2月8日藥檢壹
      字第1156號函參照）。足見被告於95年10月5日下午9時47
      分許為警採尿時回溯96小時內某時確有施用甲基安非他命
      之犯行。被告空言否認，委無可採。
（二）按人體施用甲基安非他命後，其主要代謝物中，未改變型
      態之甲基安非他命占施用劑量達43%，安非他命則約為5%
      ；人體若施用安非他命後，主要代謝物中則有未改變型態
      之安非他命，但無甲基安非他命（法務部調查局93年5月4
      日調科壹字第09362413980號函參照）。則人體若施用安
      非他命，其尿液代謝物不可能出現甲基安非他命，惟人體
      若施用甲基安非他命，尿液代謝物除主要有甲基安非他命
      外，亦可能有少量之安非他命。本件被告尿液除呈現較少
      量之安非他命陽性反應外，主要係呈現甲基安非他命之陽
      性反應，依上開函示，被告自不可能係施用安非他命，並
      係施用甲基安非他命。公訴人認被告係施用安非他命，尚
      有誤會
二、被告前因施用毒品案件，經臺灣桃園地方法院裁定送觀察勒
    戒後，認有繼續施用毒品之傾向，再經該院裁定送強制戒治
    ，嗣經裁定停止戒治並付保護管束，並於89年8月24日出所
    ；及至90年1月29日復經該院裁定撤銷停止戒治，迨至91年1
    月21日戒治期滿執行完畢出所，有本院被告前案紀錄表在卷
    可憑。事證明確，被告於強制戒治期滿後5年以內再施用第
    二級毒品犯行堪以認定。
三、核被告所為，係犯毒品危害防制條例第10條第2項之施用第
    二級毒品罪。被告持有甲基安非他命之行為，應為施用之行
    為所吸收，不另論罪。
四、原審調查結果，適用毒品危害防制條例第10條第2項、刑法
    第11條前段規定，同時審酌被告前經法院裁定觀察、勒戒；
    強制戒治執行完畢後，仍不知悔改、警惕，猶繼續施用毒品
    ，情節非輕，及參酌被告平日素行、犯後態度等一切情狀，
    量處有期徒刑3月。認事用法，核無違誤，量刑亦稱妥適。
    被告上訴，空言否認有施用第二級毒品犯行，為無理由，應
    予駁回。
據上論斷，應依刑事訴訟法第 368條，判決如主文。
本案經檢察官周誠南到庭執行職務。
中　　華　　民　　國　　96　　年　　6 　　月　　13　　日
　　　　　　　　　刑事第四庭審判長法　官  蔡秀雄
　　　　　　　　　　　　　　　    法　官  周煙平
　　　　　　　 　 　　　　　　　　法　官  陳國文
以上正本證明與原本無異。
不得上訴。
                                  書記官  蔡棟樑
中　　華　　民　　國　　96　　年　　6 　　月　　13　　日
附錄：本案論罪科刑法條全文
毒品危害防制條例第10條第2 項：
施用第二級毒品者，處三年以下有期徒刑。
